臺北高等行政法院裁定
111年度行提抗字第22號
抗  告  人  王璿峰                                    
相  對  人  新北市政府衛生局

代  表  人  陳潤秋（局長）
上列抗告人與相對人間聲請提審事件，對於中華民國111年9月15
日臺灣新北地方法院111年度行提字第5號行政訴訟裁定，提起抗
告，本院裁定如下：
　　主  文
抗告駁回。
　　理  由
一、按提審法第10條第1項、第2項規定：「（第1項）聲請人或
    受裁定人不服駁回聲請之裁定者，得於裁定送達後10日內，
    以書狀敘明理由，抗告於直接上級法院。（第2項）抗告法
    院認為抗告不合法或無理由者，應以裁定駁回之；認為抗告
    有理由者，應以裁定將原裁定撤銷，並即釋放被逮捕、拘禁
    人。」第5條第1項第3款規定：「受聲請法院，於繫屬後24
    小時內，應向逮捕、拘禁之機關發提審票，並即通知該機關
    之直接上級機關。但有下列情形之一者，得以裁定駁回之：
    ……三、被逮捕、拘禁人已回復自由。」其立法理由略以：法
    院對於提審之聲請，除無提審之必要者外，原則上均應向逮
    捕、拘禁之機關發提審票，提審被逮捕、拘禁人以查明其逮
    捕、拘禁是否合法；所謂無提審之必要，例如：被逮捕、拘
    禁人已回復自由者（包括有附條件的具保、責付或限制住居
    與無附條件的釋放）或已死亡者，法院事實上無從提審，爰
    明定駁回提審聲請之程序事由，避免進行重覆或無實益之程
    序等語。於抗告審而言，對照提審法第10條第2項後段「抗
    告有理由者，應以裁定將原裁定撤銷，並即『釋放』被逮捕、
    拘禁人」之規定以觀，受逮捕或拘禁人聲請提審雖遭法院駁
    回，但如已回復自由，此時法院事實上無從提審或釋放該被
    逮捕、拘禁人，為避免進行無實益之程序，縱提起抗告，仍
    應依同法第10條第2項前段裁定駁回之。　　
二、經查，抗告人前於民國111年○月○日發生嚴重特殊傳染性肺
    炎病症，於隔日即111年○月○日下午○時○分自行快篩為陽性
    ，同日下午3時18分經醫師視訊診斷為確診，111年○月○日下
    午○時○分許收受相對人線上傳送之指定處所隔離通知書等文
    書，命抗告人於住居所居家隔離7日，隔離期間自111年○月○
    日至同年○月○日，有嚴重特殊傳染性肺炎隔離治療通知書（
    下稱系爭居家隔離處分）及提審權利告知等資料在卷可稽（
    見原審卷第23頁至第37頁）。抗告人主張其居家隔離應自11
    1年○月○日起算，遂於111年○月○日，以其仍未恢復自由，依
    提審法第1條第1項之規定，向臺灣新北地方法院（下稱原審
    ）聲請提審，請求釋放，經原審以111年度行提字第5號裁定
    （下稱原裁定）以抗告人之聲請為無理由，予以駁回。抗告
    人不服，提起抗告，抗告意旨略以：原裁定就發病日之認定
    標準容有疑義，原處分期間之計算亦有疑義等語。惟查，抗
    告人隔離期間至111年○月○日24時屆滿，次日即同年月○日0
    時解除居家檢疫，並無人身自由遭剝奪有待即時司法救濟之
    情形，亦有本院電話紀錄在卷足憑。茲抗告人既已回復自由
    ，本院事實上已無從加以提審或釋放，依首揭說明，本件抗
    告自應予駁回。
三、結論：本件抗告為無理由，裁定如主文。
中　　華　　民　　國　　111 　年　　10　　月　　11　　日
　　　　　　　　　  　臺北高等行政法院第五庭
                          　　  審判長法  官　陳  心  弘
                             　　  　 法  官　鄭  凱  文
                            　 　  　 法  官　林  妙  黛
上為正本係照原本作成。
不得抗告。
中　　華　　民　　國　　111 　年　　10　　月　　11　　日
                                      書記官  李  建  德